# 顺流交易抵消问题

提问人：15652374923 时间：2023-09-06 12:40:02
背景： 2021 年A公司向联营企业B公司（持有20%，长期股权投资金额为 500 万元）销售 1 亿元，B公司作为固定资产使用，B公司为初创公司，当期净利润为负数（假定为 0 ），合并层面按照顺流交易抵消，A公司合并层面对抵消金额为10000*20%=2000万，但由于长期股权投资金额为 500 万，因此冲减长期股权投资后，剩余未实现部分作为递延处理。
2022 年B公司增资 1 亿元，A公司按照持股比例出资。
疑问：A公司 2022 年由于长期股权投资变更为 2500 万，能够覆盖未实现部分，本年是否应将递延部分全额调整长期股权投资账面价值，还是继续递延。

回答人：chenyiwei
此问题没有明确规定。个人理解，基于尽可能使得长期股权投资账面价值与【在被投资企业净资产中所占份额-需按比例抵销的未实现顺流交易损益】保持一致的考虑，在向被投资企业增资，从而增加长投成本后，应以增加的长投成本为限，将递延收益冲减长投账面价值（借：递延收益，贷：长期股权投资——损益调整）。